臺灣板橋地方法院刑事判決　　　　　　　 96年度訴字第758號
公　訴　人　臺灣板橋地方法院檢察署檢察官
被　　　告　甲○○
　　　　　　　　　　（另案於臺灣臺北監獄臺北分監執行）
上列被告因違反毒品危害防制條例案件，經檢察官提起公訴（九
十五年度毒偵字第八二八四號），被告於準備程序中對被訴之事
實為有罪陳述，本院合議庭裁定由受命法官獨任行簡式審判程序
，並判決如下：
    主  文
甲○○施用第一級毒品，處有期徒刑柒月，扣案第一級毒品海洛
因（驗餘淨重壹點貳參公克）沒收銷燬之，盛裝上開海洛因之外
包裝袋貳只（重零點柒貳公克）沒收；又施用第二級毒品，處有
期徒刑伍月，扣案第二級毒品甲基安非他命（驗餘淨重零點玖捌
伍公克）沒收銷燬之，盛裝上開甲基安非他命之外包裝袋壹只沒
收。應執行有期徒刑拾月，扣案第一級毒品海洛因（驗餘淨重壹
點貳參公克）、第二級毒品甲基安非他命（驗餘淨重零點玖捌伍
公克）均沒收銷燬之，盛裝上開海洛因之外包裝袋貳只（重零點
柒貳公克）、盛裝上開甲基安非他命之外包裝袋壹只均沒收。
    事  實
一、甲○○前於民國九十三年間因施用毒品案件，經觀察、勒戒
    後認無繼續施用毒品之傾向，而於九十三年九月七日執行完
    畢釋放出所，並經臺灣板橋地方法院檢察署檢察官於同日以
    九十三年度毒偵字第二五二０號為不起訴處分確定。
二、詎甲○○猶不思悔改，明知海洛因、安非他命分別係毒品危
    害防制條例所規定之第一級、第二級毒品，不得非法持有、
    施用，竟於上開觀察、勒戒執行完畢釋放後五年內，基於施
    用第一級毒品海洛因之犯意，於九十五年十二月六日凌晨零
    時許，在臺北縣板橋市○○路○段二五一號「馥華飯店」六
    樓六０六號房內，以將毒品海洛因摻入香菸並點燃香菸吸聞
    之方式，非法施用第一級毒品海洛因一次。另基於施用第二
    級毒品安非他命之犯意，於九十五年十二月五日晚間六時許
    ，在上開飯店房間內，以將毒品安非他命置於玻璃球內並點
    火加熱燒烤產生白煙吸聞之方式，非法施用第二級毒品安非
    他命一次。嗣於九十五年十二月六日凌晨一時十分許，在上
    開飯店房間內為警查獲，並扣得甲○○所有供施用之白色粉
    末即第一級毒品海洛因二包（合計毛重一點八公克、淨重一
    點三公克；驗餘淨重一點二三公克，空包裝重零點二七公克
    ）、透明結晶體即第二級毒品甲基安非他命一包（毛重一點
    一五公克、淨重一公克；驗餘淨重零點九八五公克）。
三、案經臺北縣政府警察局海山分局報請臺灣板橋地方法院檢察
    署檢察官偵查起訴。
    理  由
一、訊據被告甲○○對於上揭時地，施用第一級毒品海洛因、第
    二級毒品安非他命之事實，於本院審理中坦承不諱，並有供
    其施用之白色粉末二包、結晶體一包扣案可資佐證。又被告
    經警查獲所採集尿液經送鑑定，亦呈海洛因代謝物鴉片類嗎
    啡、安非他命類陽性反應，有臺灣檢驗科技股份有限公司九
    十五年十二月十九日（檢體編號0000000000－0
    號）濫用藥物尿液檢驗報告、代碼對照表各一紙在卷可稽。
    又上述扣案之白色粉末二包，經送法務部調查局鑑定，確為
    第一級毒品海洛因（合計毛重一點八公克、淨重一點三公克
    ；驗餘淨重一點二三公克）無誤，有該局九十五年十二月二
    十四日調科壹字第０九五二三０五二三二０號鑑定通知書一
    紙附卷可按；另扣案結晶體一包，經送上開臺灣檢驗科技公
    司鑑定，確為第二級毒品甲基安非他命（毛重一點一五公克
    、淨重一公克；驗餘淨重零點九八五公克），亦有該公司九
    十六年二月十二日濫用藥物檢驗報告（檢體編號00000
    00000）一紙可稽。再被告前於九十三年間因施用毒品
    案件，經觀察、勒戒後認無繼續施用毒品之傾向，而於九十
    三年九月七日執行完畢釋放出所，並經臺灣板橋地方法院檢
    察署檢察官於同日以九十三年度毒偵字第二五二０號為不起
    訴處分確定，有臺灣高等法院被告前案紀錄表一份附卷可憑
    ，足徵被告係觀察、勒戒執行完畢釋放後五年內再犯施用第
    一級、第二級毒品之罪。本案事證明確，被告犯行洵堪認定
    ，應依法論科。
二、按海洛因、安非他命係毒品危害防制條例第二條第二項第一
    款、第二款所明定之第一級、第二級毒品，不得非法持有、
    施用。核被告所為，係犯毒品危害防制條例第十條第一項之
    施用第一級毒品海洛因罪，及同條第二項之施用第二級毒品
    安非他命罪。其施用第一級毒品前後持有海洛因，施用第二
    級毒品前後持有（甲基）安非他命之低度行為，均應為施用
    第一級毒品、第二級毒品之高度行為所吸收，不另論罪。被
　　告所犯上開二罪間，犯意各別，構成要件互殊，應分論併罰
    。爰審酌被告犯罪之動機、目的、手段，施用毒品戕害一己
    身心健康，兼衡被告國中畢業之智識程度（見警詢筆錄記載
    ），及犯後於審理中坦承犯行之態度等一切情狀，分別量處
    如主文所示之刑，並定其應執行刑，以資儆懲。
三、扣案海洛因二包（合計驗餘淨重一點二三公克），係第一級
    毒品；扣案甲基安非他命一包（驗餘淨重零點九八五公克）
    ，則係第二級毒品，業如前述，均係本案查獲之第一級、第
    二級毒品，應依毒品危害防制條例第十八條第一項前段之規
    定，宣告沒收銷燬之。另取樣之海洛因、甲基安非他命部分
    ，因檢驗用罄而滅失，爰不另為沒收銷燬之諭知。又上開毒
    品海洛因之外包裝袋二只（重零點七二公克）、甲基安非他
    命之外包裝袋一只，並非查獲之毒品，均係被告所有分別供
    其施用上開毒品犯罪時所用（盛裝）之物，業據被告於審理
    中供明在卷，爰依刑法第三十八條第一項第二款規定宣告沒
    收之。
據上論斷，應依刑事訴訟法第二百七十三條之一第一項、第二百
九十九條第一項前段，毒品危害防制條例第十條第一項、第二項
、第十八條第一項前段，刑法第十一條前段、第五十一條第五款
、第三十八條第一項第二款，判決如主文。
本案經檢察官黃怡華到庭執行職務。
中　　華　　民　　國　　96　　年　　3 　　月　　30　　日
                  刑事第十六庭  法　官  楊志雄
以上正本證明與原本無異
如不服本判決應於送達後十日內向本院提出上訴狀。
                                書記官  陳春銘
中　　華　　民　　國　　96　　年　　3 　　月　　30　　日
附錄本案論罪科刑法條全文：
毒品危害防制條例第十條
施用第一級毒品者，處六月以上五年以下有期徒刑。
施用第二級毒品者，處三年以下有期徒刑。
